【裁判字號】    99,易,1847
【裁判日期】    990806
【裁判案由】    竊盜
【裁判全文】
臺灣臺北地方法院刑事判決              99年度易字第1847號
公  訴  人  臺灣臺北地方法院檢察署檢察官
被      告  甲○○
上列被告因竊盜案件，經檢察官提起公訴（99年度偵字第 10980
號），本院判決如下：
    主  文
甲○○犯如附表所示之罪，均累犯，各處如附表所示之刑。應執
行有期徒刑壹年貳月。
    事  實
一、甲○○有竊盜、毒品及毀損等多項前科，其中於民國九十六
    年間因竊盜及贓物等案件，經本院以九十六年度易字第三０
    八八號分別判處有期徒刑七月、四月、三月，應執行有期徒
    刑一年確定，於九十七年十月十七日縮刑期滿執行完畢。猶
    不知悔改，竟分別與丙○○（另行審結）共同基於意圖為自
    己不法所有之犯意聯絡，先後於如附表所示之時、地，以各
    該手法，分別竊取丁○○及乙○○所有之如附表所示之物（
    各次竊盜詳如附表所示）。嗣經丁○○及乙○○發覺遭竊而
    報警循線查獲上情。
二、案經丁○○及乙○○訴由臺北縣政府警察局新店分局報請臺
    灣臺北地方法院檢察署檢察官偵查起訴。
    理  由
一、前揭事實，業據被告甲○○及同案被告丙○○於本院審理時
    坦承不諱，核與證人即被害人丁○○、乙○○於警訊及偵查
    中指證失竊情節大致相符（見偵查卷第二一至二三頁、第四
    七至四八頁、第一六七頁、第二０一至二０二頁），並經證
    人崔守中於警訊及偵查中證述明確（見偵查卷第四九至五一
    頁、第二０二至二０三頁），且有贓物認領保管單及監視器
    影像翻拍照片附卷可稽（見偵查卷第七八、八０、九三、九
    四頁）。本件事證明確，被告犯行均堪認定，應予依法論科
    。
二、核被告如附表編號一部分所為，係犯刑法第三百二十一條第
    一項第三款之攜帶兇器竊盜罪；所為如附表編號二部分，則
    係犯同法第三百二十條第一項之竊盜罪。其與丙○○間就各
    該犯行均有犯意聯絡及行為分擔，皆為共同正犯。公訴意旨
    雖認被告與丙○○共同於九十九年五月三日上午六時五分許
    ，在臺北縣新店市○○路一四七巷旁停車場，持一字螺絲起
    子兇器一支，以撬破車窗之方式，竊取乙○○所有之車號Ｂ
    二—二三七二號自用小客車一部，應依同法第三百二十一條
    第一項第三款之加重竊盜罪論處云云；惟查本案係由丙○○
    駕車搭載被告前往該停車場，由丙○○在旁把風，被告持其
    自備之鑰匙開啟上開乙○○所有之自用小客車車門並駕駛該
    車逃逸，迨車行至臺北縣新店市○○路○段一一０縣道新店
    、三峽交界處時，因車輛拋錨，被告遂以電話聯絡丙○○前
    來搭載其離去，此迭據同案被告丙○○於偵查中具結證述明
    確（見偵查卷第一五三頁），被害人乙○○亦始終未指陳其
    車窗有遭撬破之情事，甚且於偵查中證稱：伊車鎖並無遭破
    壞痕跡，伊事後聽警察說竊嫌在機車行上過班，會用鐵絲開
    鎖等語（見偵查卷第二０二頁），是難認被告有公訴人所指
    攜帶螺絲起子、撬破車窗等行為；此外，復查無證據足認被
    告於前揭時、地行竊時有攜帶兇器情事，公訴意旨認被告所
    為如附表編號二部分係犯刑法第三百二十一條第一項第三款
    之罪，尚有未洽，惟此與起訴社會基本事實同一，本院自應
    予審理，並就此部分依法變更起訴法條。又被告所犯上開二
    罪之間，犯意各別，行為互殊，應予分論併罰。再查被告於
    九十六年間因竊盜、贓物等案件，經本院以九十六年度易字
    第三０八八號分別判處有期徒刑七月、四月、三月，應執行
    有期徒刑一年確定，於九十七年十月十七日縮刑期滿執行完
    畢，此有卷附臺灣高等法院被告前案紀錄表可按，其於五年
    以內故意再犯有期徒刑以上之罪，皆為累犯，依刑法第四十
    七條第一項規定，均加重其刑。爰審酌被告有多項前科，素
    行非佳，正值壯年，不思正途，屢犯竊盜，危害社會治安及
    被害人之財產權益，然犯後坦承犯行，尚知悔悟，兼衡其各
    次犯罪之手段、犯罪所得之多寡等一切情狀，分別量處如附
    表所示之刑，並定其應執行之刑。
據上論斷，應依刑事訴訟法第二百九十九條第一項前段、第三百
條，刑法第二十八條、第三百二十條第一項、第三百二十一條第
一項第三款、第四十七條第一項、第五十一條第五款，刑法施行
法第一條之一第一項、第二項前段，判決如主文。
本案經檢察官盧慧珊到庭執行職務
中    華    民    國    99    年    8     月    6     日
                  刑事第八庭法  官  陳芃宇
以上正本證明與原本無異。
如不服本判決應於收受送達後10日內向本院提出上訴書狀，並應
敘述具體理由；其未敘述上訴理由者，應於上訴期間屆滿後20日
內向本院補提理由書（均須按他造當事人之人數附繕本）「切勿
逕送上級法院」。告訴人或被害人如對於本判決不服者，應具備
理由請求檢察官上訴，其上訴期間之計算係以檢察官收受判決正
本之日期為準。
                            書記官  徐鶯尹
中    華    民    國    99    年    8     月    11    日
附表：
┌──┬────┬────┬────────┬───┬─────┬──┬───┬───┐
│編號│犯罪時間│犯罪地點│    犯罪手法    │被害人│竊得之財物│罪名│宣告刑│ 備註 │
├──┼────┼────┼────────┼───┼─────┼──┼───┼───┤
│ 1  │99年3月 │臺北縣新│甲○○、丙○○攜│丁○○│宏碁衛星導│共同│有期徒│      │
│    │31日凌晨│店市安康│帶客觀上足對人之│      │航機1台、 │攜帶│刑捌月│      │
│    │2時30分 │路3段561│生命、身體、安全│      │遙控器1組 │兇器│      │      │
│    │許      │巷2弄14 │構成威脅、具有危│      │          │竊盜│      │      │
│    │（起訴書│號地下停│險性之一字螺絲起│      │          │    │      │      │
│    │誤載為上│車場    │子兇器1支，由劉 │      │          │    │      │      │
│    │午6時20 │        │政宏在旁把風，王│      │          │    │      │      │
│    │分）    │        │韋程持該兇器毀損│      │          │    │      │      │
│    │        │        │丁○○所有之車號│      │          │    │      │      │
│    │        │        │8T-4266 號自用小│      │          │    │      │      │
│    │        │        │客車左前車窗（毀│      │          │    │      │      │
│    │        │        │損部分未據告訴）│      │          │    │      │      │
│    │        │        │，侵入車內行竊  │      │          │    │      │      │
├──┼────┼────┼────────┼───┼─────┼──┼───┼───┤
│ 2  │99年5月3│臺北縣新│由丙○○駕車搭載│乙○○│車號      │共同│有期徒│贓物車│
│    │日上午4 │店市安祥│甲○○前往該停車│      │B2-2372號 │竊盜│刑捌月│輛業經│
│    │、5時許 │路147巷 │場，由丙○○在旁│      │自用小客車│    │      │乙○○│
│    │（起訴書│旁停車場│把風，甲○○持其│      │1部       │    │      │領回  │
│    │誤載為上│        │自備之鑰匙開啟孫│      │          │    │      │      │
│    │午6時5分│        │遜心所有之車號  │      │          │    │      │      │
│    │）      │        │B2-2372號自用小 │      │          │    │      │      │
│    │        │        │客車車門並駕駛該│      │          │    │      │      │
│    │        │        │車離去          │      │          │    │      │      │
└──┴────┴────┴────────┴───┴─────┴──┴───┴───┘
附錄本案論罪科刑法條全文：
中華民國刑法第320條
（普通竊盜罪、竊佔罪）
意圖為自己或第三人不法之所有，而竊取他人之動產者，為竊盜
罪，處5  年以下有期徒刑、拘役或 5 百元以下罰金。
意圖為自己或第三人不法之利益，而竊佔他人之不動產者，依前
項之規定處斷。
前二項之未遂犯罰之。
中華民國刑法第321條
（加重竊盜罪）
犯竊盜罪而有左列情形之一者，處 6 月以上、 5 年以下有期徒
刑：
一、於夜間侵入住宅或有人居住之建築物、船艦或隱匿其內而犯
    之者。
二、毀越門扇、牆垣或其他安全設備而犯之者。
三、攜帶兇器而犯之者。
四、結夥三人以上而犯之者。
五、乘火災、水災或其他災害之際而犯之者。
六、在車站或埠頭而犯之者。
前項之未遂犯罰之。

司法院資訊處製作；財團法人民間司法改革基金會備份。
